臺灣臺中地方法院刑事判決　　　　　　　　　　　　九十一年度訴字第一七八號
　　公　訴　人　台灣台中地方法院檢察署檢察官
　　被　　　告　乙○○
　　選任辯護人　謝錫深
右列被告因毒品危害防制條例案件，經檢察官提起公訴（九十年度偵字第一七九一八
號），本院判決如左：
    主  文
乙○○連續販賣第一級毒品，累犯，處有期徒刑柒年陸月。
販賣第一級毒品所得新台幣捌仟元沒收，如全部或一部不能沒收時，以其財產抵償之
；扣案之0000000000號行動電話ＳＩＭ卡壹片、分裝夾鏈袋伍個沒收。
    事  實
一、乙○○曾因違反麻醉藥品管理條例案件，經本院判處有期徒刑三月，於民國八十
    六年九月十八日執行完畢。仍不知悔改，復與綽號「阿發」之不詳姓名成年男子
    意圖營利，由「阿發」負責提供第一級毒品海洛因，交予乙○○以其所有000
    0000000號行動電話為對外聯絡工具，接洽見面地點及時間，而基於概括
    之犯意，自九十年九月十日起至九十年九月二十八日止，連續六次在台中市○○
    區○○路一段六一一號麥當勞速食店附近，以每次一小包（毛重０‧三公克不等
    ），每小包新台幣一千元或二千元不等之價格，販賣海洛因予甲○○，共得款新
    台幣（下同）八千元（其中二次每小包為二千元，四次每小包為一千元）。嗣甲
    ○○於九十年九月三十日二十三時二十分許，在台中市○○路一０九號十樓金太
    陽暢飲酒店，為警查獲持有第一級毒品海洛因一小包（毛重０‧三公克），坦承
    施用海洛因犯行，並供出施用之海洛因係向乙○○所購，表示願協助調查乙○○
    販賣第海洛因犯行，經警授意當場撥打乙○○所有之0000000000號行
    動電話，向乙○○佯稱欲購海洛因，雙方約定在台中市○○區○○路一段六一一
    號前交易，迨九十年十月一日一時二十分許，乙○○攜帶海洛因前往上址，欲以
    一小包海洛因二千元之價格售予甲○○時，發覺甲○○神情緊張，即駕騎機車加
    速逃逸，逃至同市○○街二二七巷七號前始為警逮捕，而未完成交易，並扣得海
    洛因九小包（合計淨重四‧一五公克，包裝重二‧二五公克）及乙○○所有分裝
    夾鏈袋五個、0000000000號行動電話ＳＩＭ卡一片。
二、案經台中市警察局第四分局報請台灣台中地方法院檢察署檢察官偵查起訴。
    理  由
一、訊據被告乙○○否認販賣第一級毒品犯行，辯稱伊未販賣海洛因給甲○○，是甲
    ○○拿一至二千元要伊幫忙買海洛因，共拿五、六次，時間是九十年九月十日至
    九十年九月二十八日之間，均約定在麥當勞見面，伊買後即轉交給甲○○，並未
    獲利云云；證人甲○○亦證稱海洛因係伊委託被告購買，先打電話給被告，告訴
    被告伊要海洛因，請被告幫伊處理，因伊知被告可拿到海洛因，共向被告拿了六
    次，每次一小包，每小包交給被告一或二千元云云，以附和其說。惟查右揭犯罪
    事實，業據證人乙○○於警訊及偵查中指述綦詳，並有第一級毒品海洛因九小包
    （合計淨重四‧一五公克，包裝重二‧二五公克，見卷附法務部調查局鑑定通知
    書）及被告所有分裝夾鏈袋五個、0000000000號行動電話ＳＩＭ卡一
    片扣案可稽，被告於警訊時亦供稱九十年十月一日一時二十分許，係甲○○打0
    000000000號行動電話給伊，說他犯毒品癮很痛苦，要伊拿海洛因給他
    ，雙方才約在麥當勞見面，伊是要拿一小包海洛因給甲○○，甲○○要給伊二千
    元，海洛因是綽號「阿發」（姓名年籍不詳，約四十歲）販賣給甲○○，叫伊送
    給甲○○，「阿發」叫伊轉交海洛因給甲○○及伊幫甲○○調海洛因時，阿發均
    會給送伊一小包海洛因，甲○○打電話給伊要買海洛因，伊即連絡「阿發」，向
    「阿發」取貨，再送到甲○○手中等語，已難認被告與綽號「阿發」之不詳姓名
    成年男子無販賣第一級毒品海洛因之犯意聯絡。參以證人甲○○於警訊時證稱查
    獲之海洛因係向被告所購，被告留給伊0000000000號行動電話，稱欲
    購海洛因以此電話聯絡，每次聯絡伊撥打該電話，均係被告接聽，並與被告約定
    時地當面交易，復於偵查中證稱自九十年九月十日起，向被告購買海洛因五、六
    次，被告留有電話，伊打電話與被告約地方，約有二次購買二千元，又在本院審
    理時證稱共向被告拿海洛因六次，均先打電話約定地點，每次一小包，交給被告
    一千或二千元，伊不認識「阿發」，也未見過等語，且證人甲○○為警查獲後，
    亦係撥打該電話與被告，約定在台中市○○區○○路一段六一一號麥當勞前見面
    ，被告見有警員埋伏，即駕騎機車加速飛逸，另為警查獲之第一級毒品海洛因已
    分裝成九小包，被告並隨身攜帶分裝夾鏈袋五個及該聯絡用之行動電話等情，益
    徵本件係由綽號「阿發」之不詳姓名成年男子負責提供海洛因，被告負責以其所
    有0000000000號行動電話與甲○○聯絡，接洽見面地點及時間，並交
    付海洛因予甲○○，收取價款，每次交易則由被告向「阿發」取得一小包海洛因
    作為酬勞，已共同販賣海洛因六次予甲○○，其中二次價格各為二千元，餘四次
    價格各為一千元。被告所辯及證人甲○○附和其說之供述，顯係飾卸及迴護之詞
    ，均不足採，被告犯行已堪認定。
二、核被告所為，係犯毒品危害防制條例第四條第一項之販賣第一級毒品既遂罪（前
    六次之販賣行為）及同條第五項、第一項之販賣第一級毒品未遂罪（為警查獲當
    次之販賣行為）。被告與綽號「阿發」之不詳姓名成年男子間，有犯意聯絡及行
    為分擔，為共同正犯，其為販賣而持有第一級毒品之低度行為，已為販賣之高度
    行為所吸收，不另論罪。又被告先後七次販賣第一級毒品既遂及未遂犯行，時間
    緊接，犯罪構成要件相同，顯係基於概括之犯意反覆實施，應依連續犯之規定論
    以一販賣第一級毒品既遂罪，並加重其刑（僅併科罰金部分加重其刑，法定刑為
    死刑或無期徒刑部分，依法不得加重）。再被告曾因違反麻醉藥品管理條例案件
    ，經本院判處有期徒刑三月，於八十六年九月十八日執行完畢，有台灣台中地方
    法院檢察署刑案資料查註紀錄表足憑，五年以內再犯有期徒刑以上之本罪，為累
    犯，應依法遞加其刑（僅併科罰金部分遞加其刑，法定刑為死刑或無期徒刑部分
    ，依法不得加重）。另被告因施用第一級毒品，進而販賣第一級毒品，每次僅由
    綽號「阿發」之不詳姓名成年男子提供少量之海洛因售予甲○○，數次非多，而
    取得少量海洛因供己施用，致罹法定刑為死刑、無期徒刑之販賣第一級毒品重罪
    ，犯罪之情狀尚可憫恕，應依刑法第五十九條規定減輕其刑（併科罰金部分予以
    先加後減，另法定刑死刑部分，減輕為無期徒刑或十五年以下十二年以上有期徒
    刑，法定刑無期徒刑部分，減輕為七年以上有期徒刑）。爰審酌被告已有違反麻
    醉藥品管理條例前科，仍不知悔改，又與「阿發」共同販賣海洛因予甲○○，雖
    有惡性，但販賣數量不多，情節並非嚴重及其犯罪動機、目的、手段、犯罪後態
    度等一切情狀，處以如主文第一項所示之刑。販賣第一級毒品所得八千元，應依
    毒品危害防制條例第十九條第一項規定沒收，如全部或一部不能沒收時，以其財
    產抵償之，扣案之分裝夾鏈袋五個及0000000000號行動電話ＳＩＭ卡
    一片，為被告所有，供犯罪所用之物，則依刑法第三十八條第一項第二款諭知沒
    收，至查獲之第一毒品海洛因小九包（合計淨重四‧一五公克，包裝重二‧二五
    公克），已另由檢察官聲請本院裁定沒收銷燬之，並執行完畢（見卷附本院刑事
    裁定及檢察官處分命令），自無庸再依毒品危害防制條例第十八條第一項前段規
    定諭知沒收銷燬，併予敘明。
據上論斷，應依刑事訴訟法第二百九十九條第一項前段，毒品危害防制條例第四條第
一項、第十九條第一項，刑法第十一條前段、第二十八條、第五十六條、第四十七條
、第五十九條、第三十八條第一項第二款，判決如主文。
中      華      民      國      九十一      年    十    月      三      日
                                        法  官  鍾  堯  航
右正本證明與原本無異。
如不服本判決，應於送達後十日內向本院提出上訴狀（須附繕本），上訴於台灣高等
法院台中分院。
                                        書記官
中      華      民      國      九十一      年    十    月      三      日
附錄本案論罪科刑法條全文
毒品危害防制條例第四條第一項：
製造、運輸、販賣第一級毒品者，處死刑或無期徒刑；處無期徒刑者，得併科新台幣
一千萬元以下罰金。
